臺灣高等法院臺中分院刑事裁定
110年度聲字第2459號
聲 請 人即  
選任辯護人  周玉蘭律師    
被      告  李錦煌



上列聲請人因被告涉犯詐欺案件（本院110年度上易字第795號）
，聲請具保停止羈押，本院裁定如下：
    主  文
聲請駁回。
    理  由
一、聲請意旨略以：被告李錦煌所犯詐欺案件之法定刑為五年以
    下有期徒刑，非法定刑三年以上有期徒刑之重罪，所涉罪嫌
    非重，但自偵查至一、二審審理程序均遭羈押，有違比例原
    則；被告於犯後坦承犯行，深切悔悟，實無再犯之虞，且被
    告有固定工作、住居所，臺灣地區現值新冠肺炎疫情爆發期
    間，進出任何場所皆需實名制，被告更無逃亡之虞；本案一
    審已審理終結，對本案相關證人均予傳喚、詰問完畢，已無
    偽造證據或勾串證人之可能。被告所涉犯非重罪，卻於偵查
    、法院審理一直遭羈押之處分，影響被告自由、訴訟權利甚
    巨。被告若未能交保，實無法尋求賠償告訴人損害之方法，
    請本於人權保障之法旨，准予被告具保停止羈押，被告日後
    於本案程序定當隨傳隨到，絕不會有妨害案件審理或執行之
    情事等語。
二、按被告及得為其輔佐人之人或辯護人，得隨時具保，向法院
    聲請停止羈押，刑事訴訟法第110條第1項定有明文。本件聲
    請人即被告之選任辯護人，依上開規定為得為被告聲請停止
    羈押之人，先予敘明。
三、按法院准許具保停止羈押之聲請，其要件應以被告雖有刑事
    訴訟法第101條第1項各款或第101條之1第1項所規定之羈押
    原因，但已無羈押之必要，或另有同法第114條各款所規定
    之情形，始得為之。倘被告仍具刑事訴訟法第101條第1項各
    款或第101條之1第1項所規定之羈押原因，且有羈押之必要
    ，亦無同法第114條各款所規定不得駁回具保聲請停止羈押
    之情形者，法院即不應准許具保停止羈押。又羈押被告之目
    的，在於確保訴訟程序之進行、證據之存在、真實及確保刑
    罰之執行，或預防被告反覆實行同一犯罪行為，而危害社會
    安全。而被告有無羈押之必要，以及羈押後其原因是否仍然
    存在，有無繼續羈押之必要，均屬事實認定問題，法院有依
    法審認裁量之職權，自得就具體個案情節予以斟酌決定，如
    就客觀情事觀察，法院許可羈押之裁定在目的與手段間之衡
    量並無明顯違反比例原則情形，即無違法或不當可言；且關
    於羈押原因之判斷，尚不適用訴訟上之嚴格證明原則，應僅
    就卷證資料做形式審查，並適用自由證明程序，並不要求至
    無合理懷疑確信程度，亦不要求適用嚴格證明程序，僅需就
    卷證資料為形式審查，探其是否已可足使法官對被告犯行產
    生「很有可能如此」之心證程度（最高法院104年度台抗字
    第878號、97年度台抗字第136號裁定意旨參照）。
四、本院經查：
  ㈠被告李錦煌因犯詐欺案件，前經本院訊問後坦承犯行，且有
    卷內事證可稽，足認其涉犯詐欺取財罪嫌重大，且被告曾有
    類似司法詐欺案件經判決確定，並執行完畢，又再犯本件司
    法詐欺犯行，有事實足認被告有反覆實施同一詐欺犯罪之虞
    ，符合刑事訴訟法第第101條之1第1項第7款情形，非予羈押
    ，顯難進行審判、執行，而有羈押必要，故自民國110年9月
    7日起執行羈押3個月在案，有本院訊問筆錄、押票在卷可佐
    ，先予敘明。
  ㈡被告就其前揭犯行，於原審訊問時固均否認犯行，惟於本院
    訊問時對於所犯罪行已坦承不諱，且被告所犯詐欺案件，業
    經原審法院以110年度易字第583號判決處有期徒刑4年6月，
    檢察官及被告均不服而提起上訴，現由本院110年度上易字
    第795號案件審理中，而本院經110年10月1日行準備程序後
    ，認依卷存事證，足認被告涉犯上揭犯罪嫌疑確屬重大。而
    被告所涉詐欺罪，經原審宣告之刑並非輕微；而重罪常伴有
    逃亡之高度可能，係趨吉避凶、脫免刑責、不甘受罰之基本
    人性，衡諸被告因已受刑之諭知，可預期被告逃匿以規避審
    判程序進行及刑罰執行之可能性甚高。另被告前因類似司法
    詐欺案件經判處罪刑，依照卷內通訊監察譯文，被告於其前
    所犯司法詐欺案件執行完畢後，仍四處以宣稱與司法人員熟
    識之手法處理法律案件，難認被告經本院偵審程序後，已無
    再犯之虞，是有前開事實足認為有反覆實施同一犯罪之虞。
　㈢刑事訴訟程序關於被告羈押之執行，係為確保國家刑事司法
    權對犯罪之追訴處罰及保障法秩序而採取之必要手段，與受
    處分人個人自由，難免衝突，不能兩全，實為制度所必然。
    被告於審理之羈押期間，均有辯護人為其聲請調查證據或主
    張其他訴訟權利，並經權衡國家刑事司法權之有效行使、社
    會秩序、公共利益及被告人身自由之私益後，基於比例原則
    ，認被告仍有羈押之必要，倘改採命被告具保、責付或限制
    住居等侵害較小之手段，均不足以避免被告再犯或確保審判
    、判決確定後執行程序之順利進行。從而，被告前開羈押原
    因及必要性依然存在，不能因具保而消滅，又無合於刑事訴
    訟法第114條各款所列不得駁回具保停止羈押聲請之情形，
    是本件聲請為無理由，應予駁回。
五、據上論斷，應依刑事訴訟法第220條，裁定如主文。​​​​​​​
    ​​​​​​​​​​​​​​​​​​​
中　　華　　民　　國　　110 　年　　10　　月　　6 　　日
            刑事第三庭  審判長法　官　楊  真  明
                              法　官　楊  欣  怡
                              法　官　邱  顯  祥     
以上正本證明與原本無異。
不得抗告。                      
                              書記官  陳  緯  宇 
　　　　　　　　　　　　　　　
中　　華　　民　　國　　110 　年　　10　　月　　6 　　日